Minutes et répertoires du notaire Julien François YVER, 14 janvier 1841 - 18 juillet 1867 (étude XXV)
Archives nationales
- Minutes de Julien François YVER, 23 décembre 1835 - 14 août 1897; MC/ET/XXV/142 - MC/ET/XXV/758
  - Minutes. 1851, septembre - décembre, septembre - décembre 1851; MC/ET/XXV/177
    - Succession, notoriete., 17 novembre 1851; MC/ET/XXV/177
      Nom, qualité: (Mme ou Mlle) Foucher, Felicite Honoree.
      Domicile: Paris (Paris) rue de l'Arcade, 52.
      Relations: fille de l'intervenant 2.
      Nom, qualité: (Mme ou Mlle) Foucher, Honorine Hosite.
      Nom, qualité: (M.) Fournier, Felix
    - Succession, dépôt de pieces, ordonnance d'envoi en possession de succession., 18 novembre 1851; MC/ET/XXV/177
      Nom, qualité: (M.) Pitre, Gaspard Louis.
      Domicile: Ternes (les) (Paris) rue Pierre-Demours, 10
    - Decharge, paiement d'indemnites de remplacement au service militaire (2), 1650f., 18 novembre 1851; MC/ET/XXV/177
      Nom, qualité: (M.) Lestiboudois, Jacques.
      Profession: agent-d'affaires, Paris.
      Nom, qualité: (M.) Yver, Francois Julien.
    - Procuration acte, substitution, prise de possession de succession., 18 novembre 1851; MC/ET/XXV/177
      Nom, qualité: (M.) Vecchietti, Laurent.
      Profession: geometre, Domo-d'Ossola (italie).
      Domicile: Domo-d'Ossola (italie).
      Relations: héritier de l'intervenant 6.
      Nom, qualité: (Mme ou Mlle) Trabuchi, Jean Antoine.
      Relations: épouse de l'intervenant 1, héritier de l'intervenant 6.
      Nom, qualité: (Mme ou Mlle) Guglieminetti, Marie.
      Relations: veuve de l'intervenant 4, héritier de l'intervenant 6.
      Nom, qualité: (M.) Trabuchi, Jacques Antoine.
      Profession: etudiant-en-droit.
      Nom, qualité: (M.) Polini, Jean Marie.
      Profession: joaillier, Paris.
      Domicile: Paris (Paris) rue Fontaine-Moliere, 29.
    - Testament olographe, depot., 20 novembre 1851; MC/ET/XXV/177
      Nom, qualité: (M.) Hardoin, Alphonse Edme.
      Profession: sous-officier au ministère-des-finances, Paris.
      Domicile: Paris (Paris) rue de Conde, 20
    - Procuration acte, dépôt, vente de rente-etat 5%, 101f., 21 novembre 1851; MC/ET/XXV/177
      Nom, qualité: (M.) Geoffroy, Alphonse Maurice.
      Profession: clerc-de-notaire (principal), Chalons-sur-Marne (Marne).
      Domicile: Chalons-sur-Marne (Marne).
      Nom, qualité: (M.) Cailus, Louis Antoine Prosper.
      Profession: caissier-general des messageries-nationales, Paris.
    - Autorisation, administration de biens et affaires., 22 novembre 1851; MC/ET/XXV/177
      Nom, qualité: (M.) Petit, Francois Alexis.
      Domicile: Paris (Paris) rue Traversine, 10.
      Nom, qualité: (Mme ou Mlle) Vervin, Sophie.
      Domicile: Paris (Paris) rue du Faubourg-St-Honore, 29.
    - Délivrance de legs, legs, nue-propriete de capital, 3000f., 27 novembre 1851; MC/ET/XXV/177
      Nom, qualité: (Mme ou Mlle) Lejeune, Elisabeth Amelie.
      Domicile: Paris (Paris) rue de Hanovre, 19.
      Nom, qualité: (M.) Legris, Pierre Eugene.
      Profession: medecin-veterinaire, Paris.
      Domicile: Paris (Paris) rue de Hanovre, 19
    - Vente, maison de campagne et jardins, 12000f, Tillieres-sur-Avre (Eure)., 28 novembre 1851; MC/ET/XXV/177
      Nom, qualité: (Mme ou Mlle) Hellin, Marie Therese Christine.
      Domicile: Paris (Paris) rue des Sts-Peres, 48.
      Nom, qualité: (M.) Demiannay, Jean Leonor.
      Domicile: Paris (Paris) rue Notre-Dame-de-Lorette, 37
    - Succession, notoriete., 1er décembre 1851; MC/ET/XXV/177
      Nom, qualité: (M.) Delacourtie, Louis Philippe.
      Profession: verificateur de l'enregistrement, Neuilly (Hauts-de-Seine).
      Domicile: Neuilly (Hauts-de-Seine)
    - Procuration, acte, dépôt, vente de rentes., 3 décembre 1851; MC/ET/XXV/177
      Nom, qualité: (M.) Mollet, Pierre Louis.
      Domicile: Sainte-Pience (Manche).
      Nom, qualité: (M.) Mordillat, Angelique Eugenie.
      Domicile: Paris (Paris) rue de Miromesnil, 24.
    - Mainlevee, hypotheques., 6 décembre 1851; MC/ET/XXV/177
      Domicile: Paris (Paris) rue de la Ville-l'Eveque, 2
    - Transport, créance, 2050f., 8 décembre 1851; MC/ET/XXV/177
      Nom, qualité: (M.) Milhau, Francois.
      Profession: porteur-d'eau, Paris.
      Domicile: Paris (Paris) rue du Faubourg-St-Honore, 4.
      Nom, qualité: (M.) Portie, Jean.
      Domicile: Paris (Paris) rue de l'Arcade, 4.
      Nom, qualité: (M.) Cayron, Francois.
      Domicile: Paris (Paris) rue d'Antin, 4.
      Nom, qualité: (M.) Vidalin, Jean.
      Profession: marchand de charbon, Paris.
      Domicile: Passy (Paris) boulevard de la Barriere-Longchamp, 31.
    - Procuration acte, dépôt, encaissement de bons-du-tresor (2), 15200f et de bons du mont-de-piete (3), 57150f., 9 décembre 1851; MC/ET/XXV/177
      Nom, qualité: (Mme ou Mlle) Piot, Marie Felicite.
      Domicile: Serifontaine (Oise).
      Nom, qualité: (M.) Richard, Aime.
      Nom, qualité: (M.) Renard, Pierre Victor.
      Profession: sabotier, Serifontaine (Oise).
      Nom, qualité: (Mme ou Mlle) Thierry, Marie Francoise.
      Nom, qualité: (M.) Renard, Jean Baptiste.
      Nom, qualité: (M.) Rabute, Francois Casimir.
      Profession: buraliste, Serifontaine (Oise).
      Domicile: Serifontaine (Oise)
    - Procuration, acte, dépôt, encaissement de bons-du-tresor., 9 décembre 1851; MC/ET/XXV/177
      Nom, qualité: (Mme ou Mlle) Sonnet, Marie Jeanne Eugenie.
      Domicile: Falaise (Calvados).
      Nom, qualité: (M.) Hooge, Pierre Jean.
      Nom, qualité: (M.) Rault, Louis Paulin Vital.
      Domicile: Paris (Paris) rue Saint-Denis, 18
    - Délivrance de legs, legs en usufruit de rente-etat, 600f., 9 décembre 1851; MC/ET/XXV/177
      Nom, qualité: (Mme ou Mlle) Dubois, Emelie Gertrude.
      Domicile: Paris (Paris) rue Riche, 2.
      Nom, qualité: (Mme ou Mlle) Cronier, Genevieve Sophie.
      Domicile: Paris (Paris) rue Notre-Dame-de-Nazareth, 72.
      Nom, qualité: (M.) Rousselot, Jacques Simon.
      Profession: debitant de papier-timbre.
      Nom, qualité: (Mme ou Mlle) Dubois, Amelie Julienne.
      Profession: ouvriere en dentelles, Paris.
      Domicile: Paris (Paris) rue des Petites-Ecuries, 26
    - Notoriete, dépôt, état civil., 9 décembre 1851; MC/ET/XXV/177
      Nom, qualité: (M.) Farcy, Charles.
      Profession: employe des douanes (ancien).
      Domicile: Conguyon (Meurthe-et-Moselle).
      Nom, qualité: (Mme ou Mlle) Vallon, Marguerite.
    - Procuration générale, depot., 10 décembre 1851; MC/ET/XXV/177
      Profession: employe de l'ambassade de France, Washington (etats-unis (les)).
      Domicile: Washington (etats-unis).
    - Succession, inventaire apres décès., 11 décembre 1851; MC/ET/XXV/177
      Nom, qualité: (Mme ou Mlle) Quevanne, Marie Louise.
      Domicile: Paris (Paris) rue de l'Arbre-Sec, 20.
      Nom, qualité: (M.) Billaud, Adrien Jean Pierre.
    - Mainlevee, hypotheques., 11 décembre 1851; MC/ET/XXV/177
      Domicile: Paris (Paris) rue Notre-Dame-des-Victoires, 28.
      Nom, qualité: (M.) Houade, Jean.
      Profession: marchand de volailles, Paris.
      Domicile: Paris (Paris) rue Coquilliere, 14.
      Nom, qualité: (M.) Breschet, Etienne.
      Domicile: Paris (Paris) rue des Deux-Ecus, 46
    - Succession, notoriete., 12 décembre 1851; MC/ET/XXV/177
      Nom, qualité: (Mme ou Mlle) Billaudel, Julie Jeanne.
      Domicile: Paris (Paris) rue de la Fraternite, 39.
      Nom, qualité: (M.) Billaudel, Louis.
    - Succession, transport de droits., 12 décembre 1851; MC/ET/XXV/177
      Nom, qualité: (M.) Ricoul, Jacques.
      Domicile: Saint-Martial (Cantal).
      Nom, qualité: (Mme ou Mlle) Pallaprat, Jeanne.
    - Prorogation, delai de remboursement d'emprunt, 30000f., 13 décembre 1851; MC/ET/XXV/177
      Nom, qualité: (M.) Deschamps, Jacques Marie Prosper.
      Profession: architecte, Paris.
      Domicile: Paris (Paris) rue Saint-Marc-Feydeau, 36.
      Nom, qualité: (Mme ou Mlle) Macklot de, Charlotte Josephine.
      Nom, qualité: (M.) Laforest d'Armaille de, Germain Rene.
      Nom, qualité: (Mme ou Mlle) Maclod de, Alberte Louise Anne Josephine.
    - Succession, partage., 16 décembre 1851; MC/ET/XXV/177
    - Testament., 16 décembre 1851; MC/ET/XXV/177
      Nom, qualité: (M.) Goudemare, Stanislas Severe.
      Profession: valet-de-cahmbre (ancien).
      Domicile: Paris (Paris) rue du Faubourg-St-Honore, 14
    - Succession, inventaire apres décès., 17 décembre 1851; MC/ET/XXV/177
      Domicile: Saint-Maur-des-Fosses (Val-de-Marne)
    - Succession, notoriete., 18 décembre 1851; MC/ET/XXV/177
      Nom, qualité: (Mme ou Mlle) George, Catherine.
      Domicile: Paris (Paris) rue de Chaillot, 99, Institution-Ste-Perrine.
      Nom, qualité: (M.) Lamirault, Jean Marie.
    - Bail, boutique, 2550f, Paris (Paris) rue Crois-des-Petits-Champs, 35., 18 décembre 1851; MC/ET/XXV/177
      Nom, qualité: (M.) Feuillatre, Jacques Etienne.
      Profession: plombier-fontainier, Paris.
      Domicile: Paris (Paris) rue Croix-des-Petits-Champs, 39
    - Donation entre epoux., 18 décembre 1851; MC/ET/XXV/177
      Nom, qualité: (Mme ou Mlle) Viel, Anais Arsene.
      Domicile: Paris (Paris) rue du Bac, 92.
      Nom, qualité: (M.) Lebas, Jean.
      Profession: patissier, Paris.
      Domicile: Paris (Paris) rue du Bac, 12
    - Ouverture de credit, travaux de reconstruction du mur d'enceinte, 40000f, Paris (Paris) Barriere-du-Combat et Barriere-de-Pantin., 19 décembre 1851; MC/ET/XXV/177
      Nom, qualité: (M.) Chanudet, Louis.
      Domicile: Paris (Paris) rue d'Angouleme-au-Marais, 40.
      Profession: entrepreneur de maconnerie, Belleville (Paris).
    - Declaration, privileges de second ordre sur cautionnement de 2500f., 19 décembre 1851; MC/ET/XXV/177
    - Procuration rp, vente de rente-etat, 5%, 2650f., 19 décembre 1851; MC/ET/XXV/177
      Nom, qualité: (Mme ou Mlle) Billaudel, Anne Perrette.
      Nom, qualité: (M.) Billaudel, Louis Rene.
      Profession: capitaine (retraite).
    - Succession, notoriete., 19 décembre 1851; MC/ET/XXV/177
      Nom, qualité: (M.) Parmentier, Antoine Mathieu.
      Profession: secrétaire du conseil-d'etat (ancien).
      Domicile: Chaumes-en-Brie (Seine-et-Marne)
    - Délivrance de legs, legs, 5000f., 20 décembre 1851; MC/ET/XXV/177
      Nom, qualité: (M.) Duflot, Jean Leon.
      Profession: passementier (fabricant), Paris.
      Domicile: Paris (Paris) rue Salle-au-Comte, 15
    - Succession, inventaire apres décès., 24 décembre 1851; MC/ET/XXV/177
      Nom, qualité: (M.) Lagrelette, Philippe.
      Profession: fruitier (marchand), Paris.
    - Transport de droits, créances, 10000f., 24 décembre 1851; MC/ET/XXV/177
      Nom, qualité: (M.) Letellier, Victor Henri.
      Domicile: Paris (Paris) rue du Petit-Thouars, 16.
      Nom, qualité: (M.) Aldin D', Antoine Augustin Gervais.
      Domicile: Paris (Paris) rue Saint-Guillaume, 36
    - Mainlevee, hypotheque, garantie d'obligation, 8000f., 24 décembre 1851; MC/ET/XXV/177
      Nom, qualité: (Mme ou Mlle) Leroy, Marie Felicite.
      Domicile: Paris (Paris) rue de Duras, 8.
      Nom, qualité: (M.) Picard, Barthelemy Nicolas.
      Domicile: Paris (Paris) rue d' Armaille, 12
    - Procuration acte, dépôt, vente de rentes etat 5%., 26 décembre 1851; MC/ET/XXV/177
      Nom, qualité: (M.) Louche, Antoine.
      Domicile: Paris (Paris) rue Faubourg-St-Honore, 42.
      Nom, qualité: (Mme ou Mlle) Bayle, Amable.
      Domicile: Paris (Paris) rue du Faubourg-St-Honore, 42.
    - Bail, maison, louer, 3200f, Paris (Paris) rue Saint-Honore rue des Vieilles-Etuves., 29 décembre 1851; MC/ET/XXV/177
      Nom, qualité: (M.) Duvivier, Louis Charles.
      Profession: boucher (marchand), Paris.
      Domicile: Paris (Paris) rue Saint-Honore, 96.
      Nom, qualité: (M.) Thiebaut, Antoine Michel.
      Profession: boucher (marchand), Boulogne (Hauts-de-Seine).
      Domicile: Boulogne (Hauts-de-Seine)
    - Succession, promesse d'emploi., 30 décembre 1851; MC/ET/XXV/177
      Nom, qualité: (M.) Piot, Adolphe.
      Domicile: Ternes (les) (Paris) Cite de l'Etoile
    - Procuration, substitution, mandat d'administration de succession., 30 décembre 1851; MC/ET/XXV/177
      Nom, qualité: (M.) Renard, Victor.
      Nom, qualité: (M.) Roussel, Jean Camille.
    - Procuration rp, dépôt, vente de rente etat 3% et 5%., 31 décembre 1851; MC/ET/XXV/177
      Nom, qualité: (Mme ou Mlle) Donnat, Marie Therese Odile Nadine.
      Profession: directrice de la poste aux lettres, Saint-Simon (Aisne).
      Domicile: Saint-Simon (Aisne).
      Nom, qualité: (M.) Ricadat.
    - Donation entre epoux., 31 décembre 1851; MC/ET/XXV/177
      Nom, qualité: (M.) Bouchard, Jean Claude.
      Profession: ferrailleur, Paris.
      Domicile: Paris (Paris) rue de la Pepiniere, 15.
      Nom, qualité: (Mme ou Mlle) Chabassol, Gertrude Pelagie.
    - Donation entre epoux., 31 décembre 1851; MC/ET/XXV/177
      Domicile: Paris (Paris) rue de la Pepiniere, 15
  - Minutes. 1852, janvier - mars, janvier - mars 1852; MC/ET/XXV/178
  - Minutes. 1852, avril - juin, avril - juin 1852; MC/ET/XXV/179
  - Minutes. 1852, juillet - septembre, juillet - septembre 1852; MC/ET/XXV/180
  - Minutes. 1852, octobre - décembre, octobre - décembre 1852; MC/ET/XXV/181
  - Minutes. 1853, janvier - mars, janvier - mars 1853; MC/ET/XXV/182
  - Minutes. 1853, avril - juin, avril - juin 1853; MC/ET/XXV/183
  - Minutes. 1853, juillet - septembre, juillet - septembre 1853; MC/ET/XXV/184
  - Minutes. 1853, octobre - décembre, octobre - décembre 1853; MC/ET/XXV/185
  - Minutes. 1854, janvier - mars, janvier - mars 1854; MC/ET/XXV/186
  - Minutes. 1854, avril - juin, avril - juin 1854; MC/ET/XXV/187
  - Minutes. 1854, juillet - septembre, juillet - septembre 1854; MC/ET/XXV/188
    - Donation par Marie Honorine Guérin demeurant au 30 rue du Colysée à son époux, François Herbillon., 26 août 1854; MC/ET/XXV/188
      Actes signalés par le personnel du Minutier central des notaires de Paris.
      Date de création de la notice: 2016 (N. Jourdain)
      donation; Guérin, Marie Honorine; Colisée (rue du); Herbillon, François
  - Minutes. 1854, octobre - décembre, octobre - décembre 1854; MC/ET/XXV/189
  - Minutes. 1855, janvier - mars, janvier - mars 1855; MC/ET/XXV/190
  - Minutes. 1855, avril - juin, avril - juin 1855; MC/ET/XXV/191
  - Minutes. 1855, juillet - septembre, juillet - septembre 1855; MC/ET/XXV/192
  - Minutes. 1855, octobre - décembre, octobre - décembre 1855; MC/ET/XXV/193
  - Minutes. 1856, janvier - mars, janvier - mars 1856; MC/ET/XXV/194
    - Inventaire après décès d'Adrien Antoine François Lamare, fils d'Adrien Lamare, notaire., 29 avril 1856; MC/ET/XXV/194
      Philippe Bertholet, Études et notaires parisiens en 1803, Paris Association des notaires du Châtelet, 2004 [594 actes] (voir contexte dans le Plan d’orientation général - Notaires de Paris, guides thématiques du Minutier).
      Date de création de la notice: 2006
      inventaire après décès; Lamare, Adrien; Lamare, Adrien Antoine François; notaire
  - Minutes. 1856, avril - juin, avril - juin 1856; MC/ET/XXV/195
  - Minutes. 1856, juillet - septembre, juillet - septembre 1856; MC/ET/XXV/196
  - Minutes. 1856, octobre - décembre, octobre - décembre 1856; MC/ET/XXV/197
  - Minutes. 1857, janvier - mars, janvier - mars 1857; MC/ET/XXV/198
  - Minutes. 1857, avril - juin, avril - juin 1857; MC/ET/XXV/199
    - Contrat de mariage sous le régime de la communauté de biens avec donation au dernier vivant entre Louis Gabriel Richard Poissonnier de Prulay, attaché au ministère des affaires étrangères, demeurant 18, rue de la Ville-l'Évêque, et élisabeth Amable de la Mondière, sans profession, demeurant ordinairement à Saint-Loup-Hors près de Falaise (Calvados), actuellement 10, rue du Marché d'Aguesseau. Mariage à la mairie du 1er anc. arrondissement de Paris. Extrait: Apport du futur: [ armes, bibliothèque, objet d'art et effet divers, et collections scientifiques]., 25 juin 1857; MC/ET/XXV/199
      De l'image fixe à l'image animée (1820-1910), documents du Minutier central des notaires de Paris relatifs à l'histoire des photographes et de la photographie, par Marc Durand, Paris, Archives nationales, 2013 (sous presse), notice n° 4130 (version dématérialisée de l'instrument de recherche, les notices biographiques et compléments de descriptions d'actes ne se trouvent que sur la version papier de l'ouvrage, voir contexte dans le Plan d’orientation général - Notaires de Paris, guides thématiques du Minutier).
      Ville-l'Evêque (rue de la); Falaise (Calvados); Saint-Loup-Hors (Calvados); Poissonnier de Prulay, Louis Gabriel Richard; La Mondière, Élisabeth Amable de
  - Minutes. 1857, juillet - septembre, juillet - septembre 1857; MC/ET/XXV/200
    - Transport par Claude Marie Ferrier, artiste photographe, demeurant 8, rue Coquillière, sur Antoine Boussenot, fabricant de feuillage, demeurant 8, rue Beaurepaire, d'une somme de 11 000 francs sur Louis Jules Duboscq, constructeur d'instruments d'optique, demeurant 21, rue de l'Odéon., 2 septembre 1857; MC/ET/XXV/200
      De l'image fixe à l'image animée (1820-1910), documents du Minutier central des notaires de Paris relatifs à l'histoire des photographes et de la photographie, par Marc Durand, Paris, Archives nationales, 2013 (sous presse), notice n° 1887 (version dématérialisée de l'instrument de recherche, les notices biographiques et compléments de descriptions d'actes ne se trouvent que sur la version papier de l'ouvrage, voir contexte dans le Plan d’orientation général - Notaires de Paris, guides thématiques du Minutier).
      Odéon (rue de l'); Coquillière (rue); Beaurepaire (rue); Ferrier, Claude Marie; Boussenot, Antoine; Duboscq, Louis Jules
  - Minutes. 1857, octobre - décembre, octobre - décembre 1857; MC/ET/XXV/201
  - Minutes. 1858, janvier - mars, janvier - mars 1858; MC/ET/XXV/202
  - Minutes. 1858, avril - mai, avril - mai 1858; MC/ET/XXV/203
  - Minutes. 1858, juin - juillet, juin - juillet 1858; MC/ET/XXV/204
  - Minutes. 1858, août - septembre, août - septembre 1858; MC/ET/XXV/205
    - BON PASTEUR (filles repenties du) rue du Cherche-midi § Donation de 6000 livres faite aux filles repenties du BON PASTEUR par Messire Nicolas Auguste de HARLAY Seigneur de BONNEUIL, conseiller du roi au conseil d'Etat et sa femme., 16 mai 1701; MC/ET/XXV/205
      Fichier dit 'général' XVIIe-XVIIIe siècles, par le personnel du Minutier, 1954-1999 ( fichier papier entièrement dématérialisé; voir contexte dans le Plan d’orientation général - Notaires de Paris, guides thématiques du Minutier).
      Date de révision: 2011-2012
      donation
  - Minutes. 1858, octobre - décembre, octobre - décembre 1858; MC/ET/XXV/206
    - MAILLART (Nicolas) maître maçon rue de la Tannerie § Marché de maçonnerie par... pour une maison sise à la Pointe Saint-Eustache., 2 mars 1629; MC/ET/XXV/206; fol. IX/XX/XI
      Artisans XVIIe, par M. Jurgens, M.A. Fleury, R. Gourmelon et le personnel du Minutier central, 1954-1996 (fichier papier entièrement dématérialisé; voir contexte dans le Plan d’orientation général - Notaires de Paris, guides thématiques du Minutier).
      marché; Maillart, Nicolas
  - Minutes. 1859, janvier - mars, janvier - mars 1859; MC/ET/XXV/207
  - Minutes. 1859, avril - juin, avril - juin 1859; MC/ET/XXV/208
    - CHAUDRONNIER (Me) (Apprentissage) § Mise en apprentissage par Charles THIMON, chaudronnier rue Saint-Denis, pour 6 ans, de Jean THIMON, son frère, avec Jean ANDRE,[ maître chaudronnier rue de la Petite Truanderie]. .., sans débours., 4 septembre 1630; MC/ET/XXV/208; fol. V/C/XLIII
      contrat d'apprentissage; Thimon,Charles; Thimon, Jean; André, Jean
  - Minutes. 1859, juillet - septembre, juillet - septembre 1859; MC/ET/XXV/209
    - PALAISEAU Maison à l'enseigne la Table Rolland § Vente par Jean CHEILLARD, praticien demeurant à Palaiseau et Louise GUION, sa femme, à Jean HERARDIN, marchand audit lieu, de la PALAISEAU, moyennant 1200 £., 30 septembre 1631; MC/ET/XXV/209; fol. VI/C/IIII/XX/VII
      acte de vente; Cheillard, Jean
  - Minutes. 1859, octobre - décembre, octobre - décembre 1859; MC/ET/XXV/210
  - Minutes. 1860, janvier - mars, janvier - mars 1860; MC/ET/XXV/211
  - Minutes. 1860, avril - juin, avril - juin 1860; MC/ET/XXV/212
    - Inventaire après décès de Jean Vincent Marie Dopter, dressé dans une maison située 29, rue Madame, où le défunt est mort, le 31 décembre 1859, à la requête de sa veuve Jeanne Marguerite Fondement et comme tutrice légale de trois de leurs quatre fils, Frédéric Joseph et Jules Émile Dopter, Ernest Jules François Dopter, majeur interdit et Jean Alfred Vincent Dopter, libraire, demeurant tous 29, rue Madame. (34 f.). À signaler: le contenu de l'acte détaille l'atelier de lithographie de la maison Dopter (presses, pierres lithographiques, planches, médaillons, mobiliers et matériels) ainsi que les noms et adresses de la clientèle tant française qu'européenne de ladite maison, dont quatre cent vingt créanciers pour une somme totale de 69 973,79 francs., 9 mai 1860; MC/ET/XXV/212
      De l'image fixe à l'image animée (1820-1910), documents du Minutier central des notaires de Paris relatifs à l'histoire des photographes et de la photographie, par Marc Durand, Paris, Archives nationales, 2013 (sous presse), notice n° 1586 (version dématérialisée de l'instrument de recherche, les notices biographiques et compléments de descriptions d'actes ne se trouvent que sur la version papier de l'ouvrage, voir contexte dans le Plan d’orientation général - Notaires de Paris, guides thématiques du Minutier).
      Madame (rue); Dopter, Jean Vincent Marie; Fondement, Jeanne Marguerite; Dopter, Frédéric Joseph; Dopter, Jules Charles Émile; Dopter, Ernest Jules François; Dopter, Jean Alfred Vincent
    - Quittance par Clémence Désirée Candide d'Arneval, propriétaire, demeurant 19, boulevard de la Madeleine au baron Henri Léonard Gabriel Le Pin, propriétaire, demeurant 10, rue du Mont-Thabor, pour solde de la vente par adjudication du 15 novembre 1860 d'une propriété située 33, rue du Luxembourg pour la somme principale de 250 500 francs concernant la succession du baron Anne Louis d'Arneval., 9 juin 1860; MC/ET/XXV/212
      À la suite:
      1860, 26 juin Quittance par François Marie Louis Alexandre Gobinet de Villecholle, artiste photographe, demeurant 5, place de la Bourse au baron Henri Léonard Gabriel Le Pin. 1860, 4 juillet, 9 août Quittance et quittance pour solde.
      De l'image fixe à l'image animée (1820-1910), documents du Minutier central des notaires de Paris relatifs à l'histoire des photographes et de la photographie, par Marc Durand, Paris, Archives nationales, 2013 (sous presse), notice n° 2167 (version dématérialisée de l'instrument de recherche, les notices biographiques et compléments de descriptions d'actes ne se trouvent que sur la version papier de l'ouvrage, voir contexte dans le Plan d’orientation général - Notaires de Paris, guides thématiques du Minutier).
      Madeleine (boulevard de la); Mont-Thabor (rue du); Luxembourg (rue du); Bourse (place de la); Arneval, Clémence Désirée Candide d'; Le Pin, Henri Léonard Gabriel; Arneval, Anne Louis d'; Gobinet de Villecholle, François Marie Louis Alexandre
  - Minutes. 1860, juillet - septembre, juillet - septembre 1860; MC/ET/XXV/213
  - Minutes. 1860, octobre - décembre, octobre - décembre 1860; MC/ET/XXV/214
    - MACONNERIE (marché de) § Devis. .. par François GALLOPIN et Jean FRAYER,[ rue de la Grande Truanderie] maîtres maçons rue de la Grande Truanderie, à Martin MAHIET, marchand bourgeois de Paris, pour la maison que ce dernier veut faire construire sur une place sise rue Panacher au faubourg Montmartre, moyennant 8 l la toise., 8 mars 1636; MC/ET/XXV/214; fol. VI/XX/X
      devis; marché; Gallopin, François; Frayer, Jean; Mahiet, Martin; maçon